【裁判字號】    95,交抗,126
【裁判日期】    950913
【裁判案由】    聲明異議
【裁判全文】
臺灣高等法院高雄分院刑事裁定         95年度交抗字第126號
抗告人即
異議人(
受處分人)    甲○○
上列抗告人因聲明異議案件，不服臺灣高雄地方法院中華民國95
年6 月30日裁定（95年度交聲字第430 號），提起抗告，本院裁
定如下：
    主  文
抗告駁回。
    理  由
一、受處分人甲○○對高雄市政府於民國95年6 月15日所為之處
    分（高市府交裁字第裁32-B00000000號）異議意旨略以：受
    處分人甲○○固於民國95年2 月21日21時19分許，將其所有
    牌照號碼XJH-738 號重型機車，停放於高雄市○○○路與青
    年路口騎樓下，而該路口雖劃設有禁止停車之紅線，惟異議
    人所有之機車係停放於騎樓下，而非該劃設紅線之路口，故
    警方舉發取締異議人有路口紅線停車之違規，自難令人信服
    ，且該路口紅線旁，另停放汽車一輛，卻未遭拖吊，頗令人
    甚感莫名，經異議人向高雄市政府交通局提出陳情，高雄市
    政府自覺理虧，乃絕口不提異議人在路口紅線違規停車乙事
    ，而另以異議人違反「高雄市整理機器腳踏車、慢車、攤架
    停放秩序實施要點」第2 點第1 項：「在設有騎樓之路段，
    應在騎樓內停放，並以一列為限，車頭向內、後輪應與騎樓
    外緣標齊」之規定，認異議人車輛在禁止臨時停車處所停車
    ，而於95 年6月15日，以高市府交裁字第裁32-B00000000號
    裁處異議人罰鍰新臺幣（下同）600 元，惟該「高雄市整理
    機器腳踏車、慢車、攤架停放秩序實施要點」，僅具有內部
    規則之性質，自不得作為處罰異議人之依據，從而原處分機
    關所為之裁決處分，顯屬違法，爰請求撤銷原處分等語。
二、原審法院認: (一)按紅實線，設於路側，用以禁止臨時停車，
    道路交通標誌標線號誌設置規則第149 條第1 項第1 款第 5
    點定有明文。而在設有禁止臨時停車標誌、標線處所不得臨
    時停車；汽車駕駛人停車時，在禁止臨時停車處所停車者，
    處600 元以上1,200 元以下罰鍰，復為道路交通安全規則第
    111 條第3 款、道路交通管理處罰條例第56條第1 款所明文
    規定。而依交通部94年6 月21日交路字第0940006793號函，
    認「於劃設有禁止臨時停車線之左、右側道路範圍內均不得
    停車」，乃交通部基於主管機關地位，就劃設有禁止臨時停
    車線（即紅實線）之禁止停車範圍，予以解釋，以確認法律
    之適用範圍，而交通部前揭函釋內容，符合禁止臨時停車線
    在於維護道路交通與行人通行權利之規範意旨。(二)高雄市○
    ○路與成功路，確有劃設用以禁止臨時停車之紅實線，該紅
    色實線左側為道路，右側則為一空地，緊鄰騎樓，而95年 2
    月21日21時19時許，異議人甲○○所有之牌照號碼 XJH-738
    號機車，則停放於該劃設有紅色實線之右側，緊鄰騎樓，並
    非停放在騎樓內等情，有卷附舉發照片1 張可資參證，異議
    人亦不否認該照片之真正，堪認異議人確實於在設有禁止臨
    時停車標線處所，違規停車，異議人陳稱：「係將機車停放
    在騎樓內」等語，尚無可採，原處分機關據此認異議人違反
    道路交通管理處罰條例第56條第1 項第1 款之規定，而裁決
    異議人應罰鍰600 元，尚難認有何違法之處。(三)警方開立之
    舉發違反道路交通管理事件通知單，就異議人之違規事實填
    載「路口紅線違停」等字樣，雖與高雄市○○○○道路交通
    管理事件裁決書「舉發違規事實」欄，記載「在禁止臨時停
    車處所停車」之字樣，用語並非一致，但其認定之違規事實
    則屬同一，即異議人確有在劃設有禁止臨時停車之紅實線之
    處所停車，而違反道路交通管理處罰條例第56條第1 款規定
    ，異議人認其向高雄市政府交通局提出陳情後，高雄市政府
    自覺理虧，乃絕口不提異議人在路口紅線違規停車乙事，自
    屬誤會。(四)依前述照片所示，異議人停放機車之處所，緊鄰
    騎樓，為免發生異議人停放機車之處所，是否係屬騎樓停車
    ，有所爭議，高雄市政府交通局因而援引「高雄市整理機器
    腳踏車、慢車、攤架停放秩序實施要點」第2 點第1 項規定
    ，認異議人所有之機車，並未停放在騎樓內地，異議人所有
    之機車外輪已超出騎樓外緣，且與騎樓內停放之機車，並非
    並排一列，認異議人所有之機車停放地點，並非騎樓，而為
    禁止臨時停車處所，並未以「高雄市整理機器腳踏車、慢車
    、攤架停放秩序實施要點」作為處罰異議人之基礎，異議人
    認原處分機關以該要點作為處罰之依據，核屬誤會。(五)卷附
    之照片另顯示，當日在該劃設有禁止臨時停車線之處所停車
    者，雖尚有駕駛牌照號碼VK-3738 號自用小客車之駕駛人，
    以及騎乘牌照號碼EWR-763 號機車之騎士，惟該自用小客車
    與機車違規停車，是否遭警舉發取締，尚與異議人本件是否
    違反道路交通管理處罰條例第56條第1 款之認定無涉。惟警
    方舉發違反道路交通管理事件，應依據公平原則為之，不得
    單憑個人好惡而為，以免流於恣意，依據卷內資料顯示，當
    日除異議人違規在禁止臨時停車處所停車外，尚有前該自用
    小客車與機車，亦屬違規在禁止臨時停車處所停車。此當由
    權責單位依法辦理。(六)原審以異議人於95年2 月21日21時19
    分許，將其所有之牌照號碼XJH-738 號機車，停放於該劃設
    有紅色實線之右側，違反道路交通管理處罰條例第56條第1
    款之規定，事證明確，原處分機關據此裁罰異議人罰鍰600
    元，核無不合，異議為無理由，駁回異議之聲明。
三、原審依道路交通案件處理辦法第19條，駁回異議之聲明，經
    核原審裁定，認事用法尚無不合，抗告人抗告意旨仍執陳詞
    ，指摘原裁定不當，並無可取，本件抗告為無理由，應予駁
    回。
四、據上論結，應依道路交通案件處理辦法第26條，刑事訴訟法
    第412 條裁定如主文。
中    華    民    國    95    年    9     月    13    日
                  刑事第二庭    審判長法  官  林正雄
                                      法  官  黃壽燕
                                      法  官  陳啟造
以上正本證明與原本無異。
本裁定不得再抗告。
中    華    民    國    95    年    9     月    14    日
                                      書記官  黃琳群


司法院資訊處製作；財團法人民間司法改革基金會備份。
